【裁判字號】    98,交聲,441
【裁判日期】    980527
【裁判案由】    交管條例聲異
【裁判全文】
臺灣板橋地方法院交通事件裁定         98年度交聲字第441號
原處分機關  交通部公路總局臺北區監理所板橋監理站
受處分人即
異  議  人  甲○○
上列受處分人即異議人因不服交通部公路總局臺北區監理所板橋
監理站於民國98年2 月24日所為板監裁字第41-C00000000號違反
道路交通管理事件裁決書所為處分，經聲明異議，本院裁定如下
：
    主  文
異議駁回。
    理  由
一、原處分意旨略以：受處分人即異議人甲○○騎乘車牌號碼RX
    Z-743 號輕型機車，於98年1 月14日11時30分許，在臺北縣
    永和市○○路與民生路口，因「紅燈直行」之違規，經臺北
    縣政府警察局永和分局交通分隊當場舉發，爰依道路交通管
    理處罰條例第53條第1 項、第63條第1 項第3 款之規定處罰
    鍰新臺幣（下同）1,800元並記違規點數3 點。
二、異議意旨略以：伊於上開時間、地點騎乘車牌號碼號輕型機
    車，由台北縣永和市○○路315 號逆向行駛至319 巷口後，
    再橫越馬路行駛至得和路338 號，而紅綠燈係在得和路301
    號與民生路口間，所以伊未經過該路口的紅綠燈，沒有闖紅
    燈的違規行為，故不服原處分，聲明異議，請求撤銷原處分
    云云。
三、按汽車駕駛人（包括機器腳踏車），行經有燈光號誌管制之
    交岔路口闖紅燈者，處新臺幣1,800元以上5,400元以下罰鍰
    ，並記違規點數3點，道路交通管理處罰條例第53條第1項、
    第63條第1項第3款分別定有明文。次按行政處分如有誤寫、
    誤算或其他類此之顯然錯誤者，處分機關得隨時或依申請更
    正之，行政程序法第101 條第1 項定有明文。
四、查異議人於98年2 月24日收受本案原處分機關裁決書，於同
    年月24日向原處分單位提出聲明異議狀，陳明其並無闖紅燈
    之違規行為，顯然其意在對上開裁決內容聲明不服，故異議
    人雖因不諳法律，致誤向原處分機關提出上開聲明異議狀，
    仍應視為係向本院提出聲明異議，故認其聲明異議未逾期，
    合先敘明。
五、本件查獲過程，業據證人即執勤警員乙○○到庭具結證稱：
    伊於98年1 月14日11時許騎乘警用機車服巡邏勤務，沿永和
    市○○路由東往西方向前進，於行經得和路與民生路口時，
    發現異議人騎乘之機車由得和路往民生路行駛，在該路口左
    轉往得和路由西往東方向前進，當時得和路口號號誌是紅燈
    ，伊遂於得和路的公車站牌附近攔停異議人；從伊巡邏方向
    看來，異議人確實有經過得和路與民生路口之紅綠燈後再轉
    至得和路338 號附近等語（本院卷第15頁背面、第16頁正面
    ），衡以證人為臺北縣政府警察局永和分局警員，僅係於執
    行勤務適時發現異議人有上開情形而上前取締，其與異議人
    素不相識，復無怨隙，應無甘冒觸犯偽證之罪責，故意構詞
    誣陷異議人之必要；且參以警員乙○○於掣製違規通知單時
    ，因誤認異議人上開違規行駛之路線含有左轉行為，故於違
    規事實欄上填載「紅燈左轉」，有臺北縣政府警察局舉發道
    路交通管理事件通知單1 紙在卷可佐，則倘依異議人上開所
    稱係由得和路315 號逆向行駛至319 巷口，再橫越馬路行駛
    至得和路338 號之路線，根本無左轉之行為，但屬道路交通
    管理處罰條例第45條第1 款「不按遵行方向行駛」之違規，
    衡情，警員只需掣製「不按遵行方向行駛」違規通知單即可
    ，自無故意捏造毫不相識之異議人有闖越得和路、民生路口
    之紅燈，並誤載為「紅燈左轉」違規事實之必要；且查，異
    議人於員警掣製上開違規通知單時，未與之發生爭執一情，
    此為異議人所不否認，則異議人未就其違規行為爭執而請警
    員掣製罰鍰較低之「不按遵行之方向行駛」之違規通知單，
    已悖於常情，況據異議人於本院中陳稱：當時得和路口之號
    誌為綠燈等語，則當時得和路上車輛應甚多，異議人應無干
    冒生命危險而逆向橫越得和路之可能，故堪信證人乙○○上
    開證述，為真實可採，異議人有闖紅燈之交通違規事實已臻
    明確。至違規通知單上記載違規行為為「紅燈左轉」應屬誤
    植，本件原處分機關經函請原舉發單位調查違規事實後，已
    依原舉發單位申請，將誤植之違規行為更正為「紅燈直行」
    ，並依更正後之違規行為做成裁決書送達受處分人，此有交
    通部公路總局臺北區監理所板橋監理站板監裁字第
    41-C000000 00 號違反道路交通管理事件裁決書、臺北縣政
    府警察局永和分局北縣警永交字第0980003512號函各1 份在
    卷可參，其就舉發單位誤植違規行為之更正程序，於法並無
    相違，且無礙於本件舉發及裁決之合法性，併此敘明。
六、綜上，異議人有闖紅燈之交通違規事實已臻明確，從而，原
    處分機關依道路交通管理處罰條例第53條第1 項、第63條第
    1 項第3 款之規定，裁處異議人罰鍰新臺幣1,800 元並記違
    規點數3 點，核無不當，本件異議人之異議為無理由，自應
    將其異議駁回。
據上論斷，應依道路交通案件處理辦法第19條，裁定如主文。
中    華    民    國    98    年    5     月    27    日
                        交通法庭法  官  俞秀美
以上正本證明與原本無異。
如對本裁定不服，應於送達後5日內，向本院提出抗告狀（應抄
附繕本）。
                                書記官  謝怡貞
中    華    民    國    98    年    5     月    27    日


司法院資訊處製作；財團法人民間司法改革基金會備份。
